臺灣高等法院刑事附帶民事訴訟判決　　100年度附民字第120號
原　　　告　李喜慶
代　理　人　張久道
被　　　告　洪麗容
上列被告因本院99年度上易字第1941號詐欺案件，經原告提起附
帶民事訴訟，請求損害賠償，本院判決如下：
    主  文
原告之訴及假執行之聲請均駁回。
    事  實
一、上訴人之聲明及陳述均詳如附件刑事附帶民事訴訟上訴狀影
    本。
二、被告未為任何聲明或陳述，亦未提出任何書狀。
    理  由
一、按法院認為原告之訴不合法或無理由者，應以判決駁回之，
    刑事訴訟法第502條第1項前段定有明文。次按因犯罪而受損
    害之人，於刑事訴訟程序得附帶提起民事訴訟，對於被告及
    依民法負賠償責任之人，請求回復其損害，刑事訴訟法第48
    7條第1項亦有明文；此乃因附帶民事訴訟既係附帶於刑事訴
    訟而提起，則刑事附帶民事訴訟必限於起訴之犯罪事實侵害
    個人私權，致生損害者，始得提起（最高法院76年台附字第
    133 號判決意旨參照）；否則縱令得依其他理由提起民事訴
    訟，亦不得於刑事訴訟程序附帶為此請求（最高法院60年臺
    上字第633號判決意旨參照）。
二、查本件檢察官係以被告洪麗容與江清松招組 6組互助會後，
    冒標多人之互助會，詐欺活會會員交付會款，涉犯刑法第33
    9條第1項詐欺取財罪嫌，提起公訴；本院審理結果，認被告
    與江清松共同冒標民國84年2月1日招組之互助會，涉犯行使
    偽造私文書、詐欺取財罪，而予判決處刑，有臺灣士林地方
    法院檢察署檢察官86年度偵字第1811號起訴書、本院99年度
    上易字第1941號刑事判決可按。然原告李喜慶提起附帶民事
    訴訟請求損害賠償所主張之事實為：被告招組會期分別為(1)
    83年6月17日至86年5月17日、(2)82年1月6日至85年12月6 日
    、(3)85年4月12日至88年4月12日、(4)85年11月7日至89年5月
    7日之4組互助會後，竟倒會積欠原告會款新台幣0000000 元
    等情，經核並非被告因起訴之冒標互助會犯罪事實侵害原告
    個人私權所生損害，自不得依上開規定於刑事程序提起附帶
    民事訴訟。依照首開規定，本件原告之訴顯非合法，自應駁
    回原告附帶提起之民事訴訟，其假執行之聲請因亦無所附麗
    ，應併予駁回。
三、據上論結，應依刑事訴訟法第502條第1項前段，判決如主文
    。
中    華    民    國   100    年    8     月    19    日
              刑事第二十四庭審判長法  官  李錦樑
                                  法  官  張惠立
                                  法  官  朱瑞娟
以上正本證明與原本無異。
如不服本判決，應於收受送達後十日內向本院提出上訴書狀，其
未敘述上訴之理由者並得於提起上訴後十日內向本院補提理由書
（均須按他造當事人之人數附繕本）。「切勿逕送上級法院」。
                                  書記官  郭家慧
中    華    民    國   100    年    8     月    22    日